# 求助陈版 : 其他权益工具 - 股票处置时，增值税会计处理及所有者权益变动表的填报。

提问人：csse235 时间：2023-01-18 21:05:09
其他权益工具处置时，增值税记入留存收益，并且还可以起到抵税作用，那么在所有者权益变动表中其他综合收益结转留存收益后，盈余公积和未分配利润有差额，就是增值税及增值税抵税作用影响的金额，应当如何填报呢？

回答人：chenyiwei
与处置其他权益工具投资相关的增值税应冲减其他综合收益，相应减少其他综合收益转入留存收益的金额，即不能直接冲减留存收益，而应通过其他综合收益过渡。
1 、借：其他综合收益——其他权益工具投资公允价值变动，贷：应交税费
2 、借：盈余公积、未分配利润，贷：其他综合收益——其他权益工具投资公允价值变动
上述分录 1 中的金额减少利润表中的其他综合收益；分录 2 是其他综合收益转入留存收益的“权益内部重分类”，不影响利润表。